Minutes et répertoires du notaire René BARON, 2 avril 1740 - 25 octobre 1762 (étude XXXV)
Archives nationales
- Minutes de René BARON, 2 avril 1740 - 15 janvier 1765; MC/ET/XXXV/622 - MC/ET/XXXV/807/A
  - Minutes. 1761, janvier - mars, janvier - mars 1761; MC/ET/XXXV/707
    - Rente, constitution., 14 janvier 1761; MC/ET/XXXV/707
      Nom, qualité: (Mme ou Mlle) Geraud de Solages de, Claire.
      Profession: dame d'honneur.
      Domicile: Paris (Paris) paroisse Saint-Sulpice.
      Relations: veuve de l'intervenant 3, au service de l'intervenant 4.
      Nom, qualité: (M.) Chalus de, Gabriel (comte).
    - Transaction., 15 janvier 1761; MC/ET/XXXV/707
      Nom, qualité: (M.) Lecomte de Nonant, Jean Joseph (marquis, Raray), Raray.
      Profession: cornette de la reine.
      Nom, qualité: (M.) Lecomte de Nonant de Piercour, Jean Francois Gaston.
      Domicile: Verberie (Oise) Haramont
    - Mariage., 16 janvier 1761; MC/ET/XXXV/707
      Nom, qualité: (M.) Bunel, Jean.
      Profession: domestique, Paris.
      Nom, qualité: (M.) Bunel, Guillaume.
      Profession: couvreur, Saint-Jean-Dauniais (normandie).
      Domicile: Saint-Jean-Dauniais (normandie).
      Nom, qualité: (Mme ou Mlle) Rouches, Francoise.
      Relations: fille de l'intervenant 4.
      Nom, qualité: (M.) Rouches, Pierre.
      Profession: manouvrier, Saint-Etienne-sur-Blesle (Haute-Loire).
      Domicile: Saint-Etienne-sur-Blesle (Haute-Loire)
    - Succession, quittance., 17 janvier 1761; MC/ET/XXXV/707
      Nom, qualité: (M.) Duchiron, Francois.
      Profession: chef du bureau de la guerre, Versailles (Yvelines).
      Domicile: Versailles (Yvelines)
    - Succession, quittance., 17 janvier 1761; MC/ET/XXXV/707
      Nom, qualité: (Mme ou Mlle) Duchiron, Marie Anne.
      Nom, qualité: (M.) Roussel, Matthieu.
      Profession: ingenieur du roi
    - Procuration rente publique, dépôt., 17 janvier 1761; MC/ET/XXXV/707
      Nom, qualité: (M.) Durfort de Lorges de, Louis (duc, Lorges), Lorges.
      Domicile: Bordeaux (Gironde).
      Nom, qualité: (M.) Fajot, Jean.
      Nom, qualité: (M.) Randan de (duc)
    - Testament, dépôt., 17 janvier 1761; MC/ET/XXXV/707
      Nom, qualité: (Mme ou Mlle) Castaing, Therese.
      Nom, qualité: (M.) Alric, Georges.
      Profession: négociant, Bordeaux (Gironde).
      Domicile: Bordeaux (Gironde)
    - Succession, convention., 17 janvier 1761; MC/ET/XXXV/707
      Nom, qualité: (M.) Mallarme, Jean.
      Profession: avocat au Parlement, Paris.
      Domicile: Paris (Paris) paroisse Saint-Paul
    - Compte., 19 janvier 1761; MC/ET/XXXV/707
      Profession: huissier priseur au Châtelet, Paris.
      Domicile: Paris (Paris) paroisse Saint-Eustache
    - Rente, constitution., 20 janvier 1761; MC/ET/XXXV/707
      Nom, qualité: (M.) Lacroix de Castries de, Charles Eugene Gabriel (marquis, Castries), Castries.
      Nom, qualité: (M.) Charpentier d'Ennery, Victor Therese.
      Profession: mestre de camp de dragons.
    - Bail, résiliation, boutique, Paris (Paris) rue des Petits-Champs., 20 janvier 1761; MC/ET/XXXV/707
      Nom, qualité: (M.) Chaudron, Jacques.
      Profession: mercier (marchand), Paris.
      Nom, qualité: (M.) Colinet, Jean Francois.
      Profession: ecrivain public, Paris.
    - Procuration générale., 22 janvier 1761; MC/ET/XXXV/707
      Nom, qualité: (M.) Bauffremont de, Louis (prince).
      Nom, qualité: (M.) Cochard, Claude Francois.
      Profession: avocat au Parlement de franche-comte, Besancon (Doubs).
      Domicile: Besancon (Doubs)
    - Mariage., 22 janvier 1761; MC/ET/XXXV/707
      Nom, qualité: (M.) Patas, Gabriel.
      Profession: perruquier, Paris.
      Nom, qualité: (M.) Patas, Jean.
      Profession: marchand, Issoire (Puy-de-Dôme).
      Domicile: Issoire (Puy-de-Dôme).
      Nom, qualité: (Mme ou Mlle) Gerault, Anne Michelle.
      Profession: couturiere (maître), Paris.
      Nom, qualité: (M.) Gerault, Laurent (bourgeois).
      Domicile: Paris (Paris) paroisse Saint-Jean-en-Greve
    - Cautionnement., 23 janvier 1761; MC/ET/XXXV/707
      Nom, qualité: (M.) Couvret, Alexandre Claude (écuyer).
      Profession: secrétaire du roi, Paris.
      Nom, qualité: (M.) Vaslin.
      Profession: commis aux exercices des cuirs, Rouen (Seine-Maritime).
      Nom, qualité: (M.) Somsoye, Etienne (bourgeois).
      Profession: régisseur des droits sur les cuirs, Paris.
    - Succession, consentement., 23 janvier 1761; MC/ET/XXXV/707
      Nom, qualité: (M.) Tercier, Claude Augustin.
      Profession: aide major, Bergues (Nord)
    - Procuration acte., 24 janvier 1761; MC/ET/XXXV/707
      Nom, qualité: (personne morale) Orleans D'(hoirs).
      Nom, qualité: (Mme ou Mlle) Orleans D', Charlotte Aglae (princesse).
      Nom, qualité: (M.) Este D', Francois Marie (duc, Modene), Modene.
      Nom, qualité: (M.) Gillet, Etienne.
      Profession: procureur au Parlement
    - Procuration rente publique., 24 janvier 1761; MC/ET/XXXV/707
      Nom, qualité: (M.) Hersan, Etienne.
      Profession: colonel d'infanterie (ancien).
    - Procuration acte., 24 janvier 1761; MC/ET/XXXV/707
      Nom, qualité: (personne morale) Orleans d'(hoirs).
    - Vente, charge de perruquier., 26 janvier 1761; MC/ET/XXXV/707
      Nom, qualité: (Mme ou Mlle) Abraham, Elisabeth Jeanne.
      Nom, qualité: (M.) Dubasta Lacoste, Francois.
      Profession: perruquier (maître), Paris.
      Domicile: Paris (Paris).
      Nom, qualité: (M.) Bochot, Claude.
    - Procuration acte., 27 janvier 1761; MC/ET/XXXV/707
      Nom, qualité: (personne morale) Marchant de Lespinerie (hoirs).
      Nom, qualité: (M.) Marchant de Lespinerie, Jean Baptiste.
      Nom, qualité: (M.) Delahaye Desfosses.
      Profession: intéressé dans la sous-ferme des droits etablis
    - Bail, greffe de l'amiraute, Nantes (Loire-Atlantique)., 27 janvier 1761; MC/ET/XXXV/707
      Nom, qualité: (M.) Perret, Joseph (bourgeois).
    - Rente de l'Hôtel de ville, transport, aides et gabelles emission 1721., 28 janvier 1761; MC/ET/XXXV/707
      Nom, qualité: (M.) Grignon, Etienne.
      Profession: tapissier (marchand), Paris.
      Domicile: Paris (Paris) paroisse Saint-Come.
      Nom, qualité: (M.) Borrand, Gaspard.
    - Rente de l'Hôtel de ville, transport, tailles emission 1721., 28 janvier 1761; MC/ET/XXXV/707
      Nom, qualité: (M.) Duclos, Antoine (bourgeois).
      Nom, qualité: (Mme ou Mlle) Chauvin, Marie Claude.
      Domicile: Louveciennes (Yvelines).
      Nom, qualité: (M.) Leger, Antoine Valentin.
      Profession: écuyer de la bouche de la reine
    - Bail, appartement, Paris (Paris) rue Coq-Heron., 28 janvier 1761; MC/ET/XXXV/707
      Nom, qualité: (M.) Belin, Sulpice Vincent.
      Profession: menuisier (maître), Paris.
      Nom, qualité: (M.) Bernard, Antoine.
      Profession: blanchisseur de bas, Paris.
    - Certificat de vie, dépôt., 29 janvier 1761; MC/ET/XXXV/707
      Nom, qualité: (M.) Franchi de, Antoine Marie.
      Domicile: Genes (italie).
      Nom, qualité: (M.) Rey, Francois Felix.
      Domicile: Genes (italie)
    - Succession, notoriété., 30 janvier 1761; MC/ET/XXXV/707
      Nom, qualité: (M.) Delaplace, Andre.
      Profession: greffier des traites, Reims (Marne).
      Domicile: Reims (Marne)
    - Rente viagère, constitution., 31 janvier 1761; MC/ET/XXXV/707
      Nom, qualité: (M.) Gauthier de Rougemont, Charles Alexis.
      Profession: officier de fourriere et de fruiterie de la reine.
      Domicile: Paris (Paris) paroisse Saint-Gervais.
      Nom, qualité: (M.) Thomas Dit Dartois, Jean Baptiste.
      Profession: maitre d'hotel des pages de la Dauphiné (ancien), Versailles (Yvelines).
    - Succession, quittance., 31 janvier 1761; MC/ET/XXXV/707
      Nom, qualité: (M.) Grimod de La Reyniere, Gaspard (écuyer, seigneur, Clichy), Clichy (Hauts-de-Seine).
    - Succession, délivrance de legs., 31 janvier 1761; MC/ET/XXXV/707
    - Procuration rente publique., 31 janvier 1761; MC/ET/XXXV/707
      Nom, qualité: (M.) Delacour, Francois (bourgeois).
      Domicile: Vitry-le-Francois (Marne).
      Nom, qualité: (Mme ou Mlle) Soufrain, Catherine Claire.
    - Marché de travaux, pièces jointes, construction de maison, plan de maison, Paris (Paris) rue Saint-Honore., 1er février 1761; MC/ET/XXXV/707
      Nom, qualité: (M.) Clermont d'Amboise de Reynel de, Jean Baptiste Louis (marquis, Reynel), Reynel.
      Nom, qualité: (M.) Laubard, Sylvain.
      Profession: macon entrepreneur de batiment (maître), Paris.
      Domicile: Paris (Paris) Par. Madeleine (la).
      Relations: sous la direction de l'intervenant 9.
      Nom, qualité: (M.) Bougault, Charles.
      Profession: charpentier (maître), Paris.
      Nom, qualité: (M.) Lucotte, Jacques.
      Profession: serrurier (maître), Paris.
      Nom, qualité: (M.) Lamare, Claude Matthieu.
      Profession: couvreur (maître), Paris.
      Intervenant 6, en deuxième partie:
      Nom, qualité: (M.) Demesse, Alexandre Etienne.
      Profession: paveur (maître), Paris.
      Domicile: Paris (Paris) paroisse Saint-Laurent.
      Intervenant 7, en deuxième partie:
      Nom, qualité: (M.) Legrand, Gilles.
      Profession: vitrier (maître), Paris.
      Intervenant 8, en deuxième partie:
      Nom, qualité: (M.) Debourge, Joseph Eustache.
      Profession: menuisier entrepreneur des batiments du roi, Paris.
      Intervenant 9, indirect:
      Nom, qualité: (M.) Puisieux, Jean Baptiste.
      Profession: architecte contrôleur des batiments du roi, Paris.
      Domicile: Paris (Paris) paroisse Saint-Etienne-du-Mont
    - Obligation., 4 février 1761; MC/ET/XXXV/707
      Nom, qualité: (M.) Bouault, Francois.
      Profession: marchand fabriquant, Tours (Indre-et-Loire).
      Domicile: Tours (Indre-et-Loire).
      Nom, qualité: (M.) Hardy, Jacques.
      Nom, qualité: (M.) Hardy, Olivier.
      Profession: trésorier provincial des troupes, Bordeaux (Gironde).
    - Union de créanciers, convention., 4 février 1761; MC/ET/XXXV/707
      Nom, qualité: (M.) Charlier Dit Maisonneuve, Pierre.
      Profession: maitre d'hotel
    - Transport d'intérêts, interet dans un vaisseau corsaire le duc d'Ayen, Boulogne-sur-Mer (Pas-de-Calais)., 6 février 1761; MC/ET/XXXV/707
      Nom, qualité: (M.) Rey, Robert Joseph.
      Profession: contrôleur prive.
      Nom, qualité: (M.) Penthievre de (duc).
      Nom, qualité: (M.) Briche.
      Profession: armateur, Boulogne-sur-Mer (Pas-de-Calais).
      Domicile: Boulogne-sur-Mer (Pas-de-Calais)
    - Inventaire après décès., 7 février 1761; MC/ET/XXXV/707
      Nom, qualité: (M.) Pernet, Claude.
      Profession: gagne denier, Paris.
    - Décharge, actions de la compagnie des indes., 9 février 1761; MC/ET/XXXV/707
      Nom, qualité: (personne morale) Gamart (hoirs).
      Nom, qualité: (M.) Gamart, Nicolas (écuyer, seigneur, Vasouy), Vasouy (Calvados).
      Nom, qualité: (M.) Martin, Louis Alexandre.
      Profession: avocat au parlement, caissier de la compagnie des Indes, Paris.
    - Certificat de vie, dépôt., 10 février 1761; MC/ET/XXXV/707
      Nom, qualité: (M.) Bremont de, Joseph Marie.
      Profession: directeur des forges royales (ancien), Guerigny (Nièvre).
      Domicile: Saint-Symphorien-de-Marmagne (Saône-et-Loire)
    - Certificat de vie, dépôt., 10 février 1761; MC/ET/XXXV/707
      Nom, qualité: (M.) Hasselaer, Maurice Jean Pierre Corneille.
      Domicile: Cheribon (java)
    - Procuration acte, dépôt, remboursement de caution à l'adjudicataire general., 10 février 1761; MC/ET/XXXV/707
      Nom, qualité: (M.) Pasquier, Pierre.
      Profession: contrôleur des actes des notaires, Autun (Saône-et-Loire).
      Domicile: Autun (Saône-et-Loire).
      Nom, qualité: (M.) Dulyon, Denis.
      Profession: intéressé dans les affaires du roi, Paris.
      Domicile: Paris (Paris) paroisse Saint-Roch
    - Bail, privilege du concert spirituel, Paris (Paris) Palais des Tuileries., 10 février 1761; MC/ET/XXXV/707
      Nom: Academie Royale de Musique.
      Nom, qualité: (M.) Dauvergne, Antoine.
      Profession: maitre de la musique de la chambre du roi.
    - Union de créanciers, délai., 13 février 1761; MC/ET/XXXV/707
      Nom, qualité: (M.) Bigeon, Nicolas Henri.
      Profession: fripier (marchand), Paris.
    - Succession, quittance., 13 février 1761; MC/ET/XXXV/707
    - Bail, greffe de l'amiraute, Vannes (Morbihan)., 14 février 1761; MC/ET/XXXV/707
      Nom, qualité: (M.) Borbon de, Louis Jean Marie (duc, Penthievre), Penthievre.
      Nom, qualité: (M.) Lecroisier, Francois.
      Profession: greffier de l'amiraute, Vannes (Morbihan).
      Domicile: Vannes (Morbihan)
    - Société, concession du concert spirituel, Paris (Paris) Palais des Tuileries., 15 février 1761; MC/ET/XXXV/707
      Profession: musicien de la chambre du roi.
      Nom, qualité: (M.) Capperan, Gabriel.
      Profession: musicien du roi.
      Nom, qualité: (M.) Joliveau, Nicolas Rene.
      Profession: secrétaire perpetuel de l'academie royale de musique.
      Domicile: Paris (Paris) paroisse Saint-Germain-l'Auxerrois
    - Rente, constitution., 15 février 1761; MC/ET/XXXV/707
      Nom, qualité: (M.) Dubertrand, Roch.
      Profession: chirurgien (maître), Paris.
    - Succession, consentement., 15 février 1761; MC/ET/XXXV/707
      Nom, qualité: (M.) Hatte, Rene (chevalier).
      Profession: secrétaire du conseil prive, fermier general
    - Bail, loge à l'opera, Paris (Paris) rue Saint-Nicaise., 16 février 1761; MC/ET/XXXV/707
      Nom, qualité: (M.) Fillion de Willemur, Marie Camille (écuyer).
      Profession: receveur general des finances, Paris.
    - Sous-bail, appartement, Paris (Paris) rue Sainte-Anne., 16 février 1761; MC/ET/XXXV/707
      Nom, qualité: (M.) Apraxin, Pierre (comte).
      Profession: colonel de cuirassiers de russie.
      Domicile: Saint-Petersbourg (russie).
      Nom, qualité: (Mme ou Mlle) Chefdeville, Marie Madeleine.
    - Succession, pièces déposées, promesses de la compagnie des indes., 16 février 1761; MC/ET/XXXV/707
    - Délégation, loyers d'une maison, Paris (Paris) Cul-de-Sac de Rouen., 16 février 1761; MC/ET/XXXV/707
      Nom, qualité: (M.) Raffelin de Melleray, Pierre.
      Domicile: Nanterre (Hauts-de-Seine).
      Nom, qualité: (M.) Mignon, Pierre Adrien.
      Profession: entrepreneur de la manufacture royale des terres d'angleterre.
      Domicile: Paris (Paris) Par. Sainte-Marguerite
    - Bail, loge à l'opera, Paris (Paris) rue Saint-Nicaise., 17 février 1761; MC/ET/XXXV/707
      Nom, qualité: (M.) Baur, Christophe Jean.
      Profession: banquier, Paris.
    - Succession, quittance., 17 février 1761; MC/ET/XXXV/707
    - Rente, titre nouvel., 17 février 1761; MC/ET/XXXV/707
      Nom, qualité: (Mme ou Mlle) Leblond, Francoise Augustine Catherine.
      Nom, qualité: (M.) Beze de, Jean (écuyer).
      Profession: conseiller au conseil souverain de dombes, Trevoux (Ain).
      Nom, qualité: (M.) Charlier, Pierre Andre.
      Nom, qualité: (M.) Charlier, Antoine Jean Baptiste.
      Nom, qualité: (Mme ou Mlle) Charlier, Francoise Clotlde
    - Rente, titre nouvel., 18 février 1761; MC/ET/XXXV/707
      Nom, qualité: (M.) Boulainviller de, Anne Gabriel Henri Bernard (comte).
      Profession: president au Parlement, Paris.
      Nom, qualité: (M.) Pingre de Fricamps, Jean Marc.
      Domicile: Amiens (Somme)
    - Succession, quittance., 18 février 1761; MC/ET/XXXV/707
      Profession: secrétaire des finances, fermier general.
      Domicile: Paris (Paris) Par. Madeleine (la)
    - Succession, quittance., 18 février 1761; MC/ET/XXXV/707
    - Bail, loge à l'opera, Paris (Paris) rue Saint-Nicaise., 18 février 1761; MC/ET/XXXV/707
      Nom, qualité: (M.) Rohan Chabot de, Louis Antoine Auguste (comte).
    - Procuration rente publique, dépôt., 19 février 1761; MC/ET/XXXV/707
      Nom, qualité: (M.) Aubry, Claude Francois (bourgeois, Paris), Paris.
      Nom, qualité: (Mme ou Mlle) Blanchard, Jeanne Francoise.
    - Succession, renonciation., 21 février 1761; MC/ET/XXXV/707
      Nom, qualité: (M.) Pichon, Joseph.
      Profession: officier de guerre.
      Domicile: (indes).
      Nom: Compagnie Des Indes
    - Procès-verbal, dépôt de pièces, sentence., 21 février 1761; MC/ET/XXXV/707
      Nom, qualité: (M.) Saint-Martin, Pierre.
      Profession: officier.
      Domicile: Copenhague (danemark).
      Nom, qualité: (M.) Ogier, Jean Francois.
      Profession: ambassadeur de France, (danemark).
      Domicile: Copenhague (danemark)
    - Succession, notoriété., 21 février 1761; MC/ET/XXXV/707
      Nom, qualité: (M.) Rossignol, Gilles.
      Profession: jardinier, Paris.
    - Bail, appartement, Paris (Paris) rue du Four-Saint-Honore., 21 février 1761; MC/ET/XXXV/707
      Nom, qualité: (M.) Mazion, Michel.
      Profession: chef de fruiterie de la reine.
      Nom, qualité: (M.) Melin, Antoine Jean.
      Profession: avocat en parlement, syndic general des tontines, Paris.
    - Rente, quittance de rachat., 21 février 1761; MC/ET/XXXV/707
      Nom, qualité: (M.) Brossard, Charles.
      Profession: chef d'echansonnerie du roi.
      Nom, qualité: (M.) Blondel de Gagny, Augustin (écuyer).
      Profession: trésorier de la caisse des amortissements, Paris.
    - Mariage., 22 février 1761; MC/ET/XXXV/707
      Nom, qualité: (M.) Playoult Du Troncquet, Louis Joseph.
      Domicile: Saint-Pol (Pas-de-Calais).
      Nom, qualité: (M.) Playoult, Antoine Joseph.
      Profession: echevin, syndic, Saint-Pol (Pas-de-Calais).
      Nom, qualité: (Mme ou Mlle) Reynaud, Marie Madeleine.
      Domicile: Paris (Paris) paroisse Saint-Andre-des-Arts.
      Nom, qualité: (M.) Reynaud, Jacques.
      Profession: intendant prive
    - Bail, appartement, Paris (Paris) rue des Deux-Ecus., 23 février 1761; MC/ET/XXXV/707
      Nom, qualité: (M.) Morel, Pierre.
      Profession: rubanier (maître), Paris.
      Nom, qualité: (M.) Tariel Duplessis, Guillaume (bourgeois).
    - Rente sur les états de Bretagne, reconstitution, emission 1759., 23 février 1761; MC/ET/XXXV/707
      Nom, qualité: (M.) Saint-Pern de, Vincent Jude (marquis).
      Relations: subrogé(e) de l'intervenant 2.
      Nom, qualité: (M.) Michaut, Jean (bourgeois).
    - Bail, appartement, Paris (Paris) rue Comtesse-d'Artois., 24 février 1761; MC/ET/XXXV/707
      Nom, qualité: (M.) Mazion, Nicolas Henri.
      Profession: epicier (marchand), Paris.
      Nom, qualité: (M.) Desbrosses, Robert.
    - Rente foncière, quittance de rachat, terres., 25 février 1761; MC/ET/XXXV/707
      Nom, qualité: (Mme ou Mlle) Creny de, Marguerite.
      Domicile: Lannoye (Oise) Menival.
      Nom, qualité: (M.) Bouchard de Menival, Louis (écuyer, seigneur, Menival), Menival.
      Nom, qualité: (M.) Delarue de Lannoy, Jacques Francois.
      Profession: brigadier d'armee.
    - Quittance., 25 février 1761; MC/ET/XXXV/707
      Nom, qualité: (M.) Quatresoux de Partelaine, Guillaume.
      Profession: elu au grenier à sel, Epernay (Marne).
      Domicile: Epernay (Marne).
      Nom, qualité: (M.) Maillebois de (comte)
    - Échange, terres, Vaucresson (Hauts-de-Seine)., 25 février 1761; MC/ET/XXXV/707
      Profession: medecin du roi.
      Nom, qualité: (M.) Astruc, Pierre Francois Louis.
      Profession: maitre des requetes, Paris.
      Nom, qualité: (M.) Roussel, Jacques Jeremie (écuyer).
    - Bail, loge à l'opera, Paris (Paris) rue Saint-Nicaise., 25 février 1761; MC/ET/XXXV/707
      Nom, qualité: (M.) Bourbon de, Louis Joseph (prince, Conde), Conde.
      Nom, qualité: (M.) Bourbon Conti de, Louis Francois Joseph (comte, Marche (la)), Marche (la).
    - Bail, loge à l'opera, Paris (Paris) rue Saint-Nicaise., 25 février 1761; MC/ET/XXXV/707
      Nom, qualité: (M.) Montmorency Luxembourg de, Charles Francois Frederic (duc, Luxembourg), Luxembourg.
    - Procuration acte, dépôt., 26 février 1761; MC/ET/XXXV/707
      Nom, qualité: (M.) Bournonville de Fleignies de, Wolfang Joseph (comte, Fleignies), Fleignies.
      Profession: lieutenant general d armée d'espagne.
      Domicile: Madrid (espagne).
      Nom, qualité: (Mme ou Mlle) Bentheim de (comtesse)
    - Procuration acte, entreprise des verreries de normandie., 26 février 1761; MC/ET/XXXV/707
      Nom, qualité: (Mme ou Mlle) Vanlinghen, Marie Anne.
      Domicile: Versailles (Yvelines).
      Nom, qualité: (M.) Falague, Ovide Henri.
      Profession: intéressé dans les verreries de normandie.
      Nom, qualité: (M.) Raux Rouland, Jacques.
      Profession: notaire, Versailles (Yvelines).
    - Obligation., 26 février 1761; MC/ET/XXXV/707
      Nom, qualité: (M.) Janssen, Henri.
    - Procuration revenus, dépôt., 27 février 1761; MC/ET/XXXV/707
      Nom, qualité: (Mme ou Mlle) Boucher, Marie Marguerite.
      Domicile: Compiegne (Oise).
      Nom, qualité: (M.) Loeillet, Jacques.
      Profession: officier de la chambre du roi.
      Nom, qualité: (M.) Laval, Bernard (bourgeois).
    - Bail, loge à l'opera, Paris (Paris) rue Saint-Nicaise., 27 février 1761; MC/ET/XXXV/707
      Nom, qualité: (Mme ou Mlle) Latour-D'Auvergne de, Marie Louise Henriette Jeanne.
      Domicile: Paris (Paris) paroisse Saint-Paul.
      Nom, qualité: (M.) Rohan de, Jules Hercule (prince)
    - Bail à ferme, manse abbatiale, Vezelay (Yonne)., 28 février 1761; MC/ET/XXXV/707
      Nom, qualité: (M.) Bertier, Jacques Marie.
      Profession: abbe commendataire, Vezelay (Yonne), Abbaye.
      Nom, qualité: (M.) Panchaud, Jean Paul (bourgeois).
    - Rente viagère, constitution., 28 février 1761; MC/ET/XXXV/707
      Nom, qualité: (M.) Chauvigny de Blot de, Gilbert (comte, Blot), Blot.
      Nom, qualité: (M.) Carandet, Antoine.
      Profession: valet de chambre, Paris.
    - Certificat de vie, dépôt., 28 février 1761; MC/ET/XXXV/707
      Nom, qualité: (M.) Carrosso, Francois Marie.
      Profession: notaire, Genes (italie).
    - Déclaration, droit au bail de manse abbatiale, Vezelay (Yonne)., 28 février 1761; MC/ET/XXXV/707
      Nom, qualité: (M.) Corby, Julien.
      Profession: négociant, Paris.
    - Rente, quittance de rachat., 1er mars 1761; MC/ET/XXXV/707
      Nom, qualité: (M.) Bourbon de, Louis Charles (comte, Eu), Eu
    - Rente, quittance de rachat., 1er mars 1761; MC/ET/XXXV/707
      Nom, qualité: (Mme ou Mlle) Guerin, Marie.
      Nom, qualité: (M.) Gremond, Henri.
      Profession: bourrelier (maître).
      Profession: lieutenant general d'armee, menin du dauphin
    - Désaveu., 1er mars 1761; MC/ET/XXXV/707
      Nom, qualité: (M.) Carbonel, Catherine.
      Domicile: Toulon (Var).
      Nom, qualité: (M.) Isnard, Jean Andre (bourgeois, Paris), Paris
    - Vente, carriere de pierre, Chatillon (Hauts-de-Seine)., 2 mars 1761; MC/ET/XXXV/707
      Nom, qualité: (M.) Bourbon de, Louis Charles (comte, Eu), Eu.
      Nom, qualité: (M.) Palluel, Pierre.
      Profession: carrier (marchand), Paris.
      Domicile: Paris (Paris) paroisse Saint-Jacques-du-Haut-Pas
    - Bail, loge à l'opera, Paris (Paris) rue Saint-Nicaise., 2 mars 1761; MC/ET/XXXV/707
      Nom, qualité: (M.) Legendre d'Onsenbray, Leon Francois (comte, Onsenbray), Onsenbray.
    - Bail, loge à l'opera, Paris (Paris) rue Saint-Nicaise., 2 mars 1761; MC/ET/XXXV/707
      Nom, qualité: (Mme ou Mlle) Racine, Marie Henriette.
      Nom, qualité: (M.) Clermont d'Amboise de Reynel de, Jacques Louis (marquis, Reynel), Reynel
    - Procuration rente publique., 3 mars 1761; MC/ET/XXXV/707
      Nom, qualité: (M.) Dannery, Pierre.
      Relations: frère de l'intervenant 2.
      Nom, qualité: (M.) Dannery, Claude Thomas.
      Nom, qualité: (M.) Fontaine, Charles Louis.
      Profession: procureur du roi à l'election, Paris
    - Bail, loge à l'opera, Paris (Paris) rue Saint-Nicaise., 3 mars 1761; MC/ET/XXXV/707
      Nom, qualité: (M.) Fontaine, Louis.
    - Procuration rente publique, dépôt., 3 mars 1761; MC/ET/XXXV/707
      Nom, qualité: (Mme ou Mlle) Grillet, Theodore.
      Domicile: Nancy (Meurthe-et-Moselle).